臺灣新北地方法院民事裁定　　　　　 109年度家繼訴字第71號
上  訴  人
即  原  告  姜國強  
            姜國威  

            姜泓嘉（原名姜國興）    



上列上訴人與被上訴人姜國惠、姜國鋼間請求分割遺產事件，上
訴人對於中華民國110 年10月27日本院第一審判決，提起上訴，
本院裁定如下：
    主  文
上訴人應於本裁定送達後五日內，補繳第二審裁判費壹拾肆萬貳
仟壹佰貳拾玖元，逾期未補繳，即駁回其上訴。
    理  由
一、按向第二審或第三審法院上訴，依第77條之13及第77條之14
    規定，加徵裁判費十分之五；上訴不合程式或有其他不合法
    情形而可以補正者，原第一審法院應定期間命其補正，如不
    於期間內補正，應以裁定駁回之，民事訴訟法第77條之16第
    1 項前段、第442 條第2 項分別定有明文。次按分割共有物
    涉訟，以原告因分割所受利益之價額為準，民事訴訟法第77
    條之11亦有明文。又請求分割遺產訴訟，其訴訟標的價額之
    計算，應以原告在第一審起訴時因分割所受利益之客觀價額
    為準，此種案件上訴時，其訴訟標的價額及上訴利益額，亦
    以此為準，不因被告或原告提起上訴而有所歧異（最高法院
    72年第2 次民事庭會議決議、94年度臺抗字第146 號裁定意
    旨參照）。故關於分割遺產之訴，應依起訴時遺產總價額，
    按原告所佔應繼分比例定之。按預告登記，涉及被告可否行
    使所有權移轉登記請求權，應依原告起訴時之不動產交易價
    額核定訴訟標的價額（臺灣高等法院105 年度上字第310 號
    民事裁定、最高法院106 年度台抗字47號裁定要旨參照）。
二、查上訴人即原告姜國強、姜國威、姜泓嘉與被上訴人姜國惠
    、姜國鋼間請求分割遺產事件，上訴人姜國強、姜國威、姜
    泓嘉上訴未據繳納裁判費。經查本件上訴人姜國強、姜國威
    、姜泓嘉主張之聲明如附表所示，可得上訴利益即本件訴訟
    標的價額為新臺幣（下同）9,461,283元（計算式詳如附表
    所示），揆諸上開說明，本件第二審上訴利益即為9,461,28
    3元，應徵第二審裁判費142,129元，未據上訴人繳納，茲依
    民事訴訟法第442 條第2 項規定，限上訴人於本裁定送達後
    5日內如數向本院繳納，逾期不繳，即駁回上訴。
三、裁定如主文。
中　　華　　民　　國　　111 　年　　2 　　月　　10　　日

                  家事第二庭  法　官　廣于霙　　　　　
以上正本係照原本作成。　　　
如不服本裁定關於核定訴訟標的價額部分，應於送達後10日內向
本院提出抗告狀，並繳納抗告費新臺幣1,000元；其餘關於命補
繳裁判費部分，不得抗告。
中　　華　　民　　國　　111 　年　　2 　　月　　10　　日
                               書記官　李采錡  

附表：
編號 動產/不動產（原告一審聲明） 計算式 附註 1 被告姜國惠應返還新臺幣(下同）2,783,000元予全體繼承人，並應依應繼份比例予以分割為兩造每人各五分之一 被告姜國惠應返還2,783,000元予全體繼承人，而原告等對被繼承人之應繼分比例為各1/5，合計為3/5，故聲明一之訴訟標的價額為1,669,800元（計算式：2,783,000元×3/5 ＝1,669,800元）。   2 被告姜國鋼應給付原告姜國強、姜國威、姜泓嘉238,708 元。 聲明二之訴訟標的價額為238,708元。  3 被告姜國惠應給付原告姜國強、姜國威、姜泓嘉1,565,301元。 聲明三之訴訟標的價額為1,565,301元。  4 被告姜國鋼於105 年3月1 日登記於其名下之板橋區大庭段1481地號、板橋區大庭段19建號之預告登記應撤銷，並回復於全體繼承人。 原告請求被告姜國鋼塗銷系爭房地之預告登記，應以系爭房地起訴時之交易價額核定訴訟標的價額。依內政部不動產交易實價查詢服務網所示，於相近時間同地段類似條件之房地之交易價格約為每平方公尺109,000元，依此計算，系爭房地價額應為9,029,560元（計算式：109,000 元×82.84㎡＝9,029,560元，元以下四捨五入），本系爭房地起訴時之交易價額為9,029,560元，而原告等對被繼承人之應繼分比例為各1/5 ，合計為3/5 ，故聲明第四項之訴訟標的價額為5,417,736 元（計算式：9,029,560元×3/5= 5,417,736，元以下四捨五入）。  5 被告姜國惠、姜國鋼應給付原告姜國強569,738元。 聲明第五項之訴訟標的價額為569,738元。  合計  1,669,800＋238,708＋1,565,301＋5,417,736＋569,738＝9,461,283元。